# [[请教陈版]]关于多缴所得税款认定列报问题

提问人：brookzhou 时间：2020-08-01 15:33:05
陈版，实务中遇到如下问题： 2020 年对公司 2017 年度报表进行审计，审计后为亏损状态，无需缴纳当期所得税，但是公司当年已按原报表进行申报纳税近 200 万，初步了解税局不太认可审计后的亏损，即不认可当时的 200 万税款作为预缴税款在以后年度抵减，那么该部分税款如何处理，作为预缴税款列报在其他流动资产中是否已不再合适，审计如何确认

回答人：chenyiwei
由于税务机关不认可当时的 200 万税款作为预缴税款在以后年度抵减，故这部分预缴税款不符合资产的定义和确认条件。同时前期的多交实际上是一项可避免的差错，严格来说这部分以前年度多交的税款应追溯重述到以前年度利润表的营业外支出中。